最高法院刑事判決                              八十六年度台上字第七一七九號
    上  訴  人  甲○○
右上訴人因偽造文書等罪案件，不服台灣高等法院中華民國八十六年九月二十六日第
二審判決（八十六年度上訴字第四二三四號，起訴案號：台灣士林地方法院檢察署八
十六年度偵字第二六七七號），提起上訴，本院判決如左：
    主  文
上訴駁回。
    理  由
一偽造文書部分：
按刑事訴訟法第三百七十七條規定，上訴於第三審法院，非以判決違背法令為理由，
不得為之。是提起第三審上訴，應以原判決違背法令為理由，係屬法定要件。如果上
訴理由狀並未依據卷內訴訟資料，具體指摘原判決不適用何種法則或如何適用不當，
即應認其上訴為違背法律上之程式，予以駁回。本件上訴人甲○○此部分上訴意旨略
謂：上訴人為處分所竊得之帽花、童戒等金飾之贓物，方偽造周經宏名義之金飾來源
證明書，持向皇冠銀樓行使，出售金飾贓物，上訴人所犯之行使偽造私文書罪與加重
竊盜罪間，有方法結果之牽連關係，應依刑法第五十五條規定從一重以加重竊盜罪處
斷，原判決竟認上訴人所犯二罪間，犯意各別，行為互殊，應予分論併罰，自屬違誤
云云。惟查第三審為法律審，應以第二審判決所確認之事實為基礎，據以判斷原判決
是否違背法令，此觀之刑事訴訟法第三百九十四條第一項前段之規定自明。又刑法第
五十五條所規定之牽連犯，必須二個以上之行為，有方法與結果之關係，始足構成，
亦即必須以犯一罪之方法行為犯他罪，或以犯一罪之結果行為犯他罪，方有牽連關係
可言，倘係另行起意為之，即不得以牽連犯論擬。原判決維持第一審論處上訴人連續
踰越安全設備竊盜罪刑及行使偽造私文書，足以損害於他人罪刑之判決，駁回上訴人
之第二審上訴（加重竊盜部分，業已確定，詳如後述），並引用第一審判決所記載之
事實、證據及理由。而原判決所援引之第一審判決，係確認上訴人於連續行竊外，另
行基於行使偽造私文書之故意，而有此部分之犯行，並說明上訴人所犯二罪間，犯意
各別，行為互殊，應予併合處罰。從形式上審查，並無上訴意旨所指摘之違背法令情
事。上訴論旨，就原判決及其所引用之第一審判決，確認上訴人此部分犯行係另行起
意為之，究竟如何違背法令，並未依據卷證資料予以具體表明，即逕行指摘原判決違
法，自非適法之第三審上訴理由，應認此部分之上訴有違法律上之程式，予以駁回。
二加重竊盜部分：
按刑事訴訟法第三百七十六條所列各罪之案件，經第二審判決者，不得上訴於第三審
法院，此觀該法條之規定甚明。原判決維持第一審論處上訴人連續踰越安全設備竊盜
罪刑（並令入勞動場所強制工作三年）之判決，駁回上訴人對此部分之第二審上訴。
查該罪名係屬刑事訴訟法第三百七十六條第二款之案件。依上開說明，此部分既經第
二審判決，自不得上訴於第三審法院，上訴人竟一併提起上訴，顯為法所不許，亦應
予駁回。
據上論結，應依刑事訴訟法第三百九十五條前段，判決如主文。
中      華      民      國    八十六    年     十二     月      五      日
                              最高法院刑事第二庭
                                  審判長法官  施  文  仁
                                        法官  陳  炳  煌
                                        法官  張  淳  淙
                                        法官  洪  文  章
                                        法官  林  錦  芳
      右正本證明與原本無異
                                              書  記  官
中      華      民      國    八十六    年     十二     月     十一     日
